【裁判字號】    99,小上,112
【裁判日期】    990923
【裁判案由】    給付葬儀費用等
【裁判全文】
臺灣臺北地方法院民事判決             99年度小上字第112號
上  訴  人  甲○○○
被上訴人    乙○○
上列當事人間請求給付葬儀費用等事件，上訴人對於中華民國九
十九年七月二十七日臺灣臺北地方法院新店簡易庭99年度店小字
第147號第一審判決提起上訴，本院判決如下：
    主      文
上訴駁回。
第二審訴訟費用新臺幣壹仟伍佰元由上訴人負擔。
    事實及理由
一、按對於小額程序之第一審裁判之上訴或抗告，非以其違背法
    令為由，不得為之。又上訴狀內應記載上訴理由，表明下列
    各款事項：(一)原判決違背之法令及具體內容。(二)依訴訟資料
    可認為原判決有違背法令之具體事實，民事訴訟法第436條
    之24第2項、第436條之25分別定有明文。又依同法第436條
    之32第2項準用第468條規定，判決不適用法規或適用不當者
    ，為違背法令。而判決有同法第469條所列各款情形之一者
    ，為當然違背法令。是當事人對於小額程序第一審判決提起
    上訴，如依民事訴訟法第468條規定，以小額程序第一審判
    決有不適用法規或適用法規不當為理由時，其上訴狀或理由
    書應有具體之指摘，並揭示該法規之條項或其內容，若係成
    文法以外之法則，應揭示該法則之旨趣，倘為司法院解釋或
    最高法院之判例，則應揭示該判解之字號或其內容；如以民
    事訴訟法第469條所列各款情形為理由時，其上訴狀或理由
    書，應揭示合於該條款之事實。上訴狀或理由書如未依此項
    方法表明者，即難認為已對於小額程序第一審判決之違背法
    令有具體之指摘，其上訴自難認為合法。再按小額程序之第
    二審判決，依上訴意旨足認上訴為無理由者，得不經言詞辯
    論為之，民事訴訟法第436條之29第2款定有明文。
二、上訴意旨略以：(一)所請求調查與本案有關證據，應調查而未
    調查，係違背法令。(二)被上訴人民國99年7月19日準備書狀
    (二)繕本，上訴人未收到。(三)上訴人所主張之事實，法院未依
    法審酌。(四)原審法官違背闡明義務，爰請求廢棄原判決。
三、經查，上訴人指摘被上訴人書狀繕本未收到之情形，因該書
    狀係被上訴人於言詞辯論終結後所提出，非本院所據以為判
    決之基礎，本無判決有無違背法令之情。次查，上訴人空言
    原審判決有未審酌事實及漏未調查證據云云，然未為具體之
    指摘，揆諸前揭說明，難謂合於上訴程式。末查，上訴人雖
    又於99年9月15日以上訴狀主張原審法官違背民事訴訟法第
    199條第2項之闡明義務，並為具體之指摘，故此部分之上訴
    程式固然合法，但其指摘內容，均係爭執原審法官得心證之
    判斷，要與原審法官有無違背闡明義務無涉，足認其此部分
    之上訴為無理由。
四、綜上所述，原審判決並無上訴人所指違背法令情事，上訴人
    提起本件上訴，依其上訴意旨足認上訴為無理由，爰依民事
    訴訟法第436條之29第2款規定，不經言詞辯論，逕以判決駁
    回其上訴。
五、本件第二審訴訟費用額，確定如主文第2項所示金額，並應
    由上訴人負擔。
六、據上論結，本件上訴為無理由，依民事訴訟法第436條之32
    第2項、第449條第1項、第436條之29第2款、第78條、第436
    條之32第1項、第436條之19，判決如主文。
中    華    民    國    99    年    9     月    23    日
                 民事第五庭    審判長法  官  薛中興
                                     法  官  鄧德倩
                                     法  官  歐陽漢菁
以上正本係照原本作成
本件不得上訴
中    華    民    國    99    年    9     月    23    日
                                      書記官  吳貞瑩

司法院資訊處製作；財團法人民間司法改革基金會備份。
